臺灣高雄地方法院刑事判決　　　　　　　　　　　　九十一年度易字第三四二五號
　　公　訴　人　臺灣高雄地方法院檢察署檢察官
　　被　　　告　戊○○
　　選任辯護人　焦文城
　　　　　　　　施秉慧
　　被　　　告　乙○○
　　　　　　　　丁○○
　　　　　　　　甲○○
　　　　　　　　丙○○
右列被告因傷害等案件，經檢察官提起公訴（九十一年度偵字第八九三五號），本院
判決如左：
    主  文
本件公訴不受理。
    理   由
一、公訴意旨係以：被告戊○○與被告丁○○係鄰居關係，二人平日因停車及飼養獒
    犬問題素有怨隙，於民國九十年八月十七日，被告丁○○公然在高雄市○○區○○路二三二號被告戊○○所經營之「勵學補習班」前，以「無恥、下流、騙吃騙
    喝、狗男女」等語辱罵被告戊○○及乙○○，而被告戊○○事後亦在上開地點以
    「妳們都是吃屎長大的，再回去多讀幾年書」等語辱罵被告丁○○及其配偶甲○○，並對被告甲○○稱「妓女」等語，使不特定人得以共見共聞，足生損害於被
    告戊○○、乙○○、丁○○及甲○○之名譽。嗣於九十一年一月九日晚間十時三
    十分許，被告戊○○又因停車問題與被告丁○○之友人丙○○在上址前發生爭執
    ，雙方遂基於互毆之犯意，以手、腳互毆成傷，屋內之被告乙○○、丁○○及甲○○見狀亦加入互毆行列，雙方人馬相互扭打，致被告丙○○左下胸側受有挫傷
    ，被告戊○○受有腦震盪、臉部及右手指擦傷，被告乙○○頭部後腦浮腫及手腳
    擦傷，被告丁○○頭部、臉、上唇及左側臂均受有擦挫傷，被告甲○○右眼眶臉
    頰、前頸部有瘀血、左手指右手臂擦傷等傷害，並經戊○○、乙○○、丁○○、
    甲○○、丙○○分別訴請偵辦。公訴人因認被告戊○○、丁○○涉犯刑法第三百
    零九條第一項之公然侮辱罪嫌及同法第二百七十七條第一項之傷害罪嫌，被告乙○○、甲○○及丙○○等三人則係涉犯刑法第二百七十七條第一項之傷害罪嫌。
二、按告訴乃論之罪，告訴人於第一審辯論終結前，得撤回其告訴；又告訴經撤回者
    ，法院應諭知不受理之判決，刑事訴訟法第二百三十八條第一項及第三百零三條
    第三款分別定有明文。
三、本件被告五人分別因傷害及公然侮辱案件，經檢察官提起公訴，並認被告戊○○
    、丁○○涉犯刑法第三百零九條第一項之公然侮辱罪嫌及同法第二百七十七條第
    一項之傷害罪嫌，被告乙○○、甲○○及丙○○等三人則係涉犯刑法第二百七十
    七條第一項之傷害罪嫌，依同法第三百十四條及二百八十七條前段之規定，皆須
    告訴乃論。茲據告訴人於本院審理中，聲請撤回其等告訴，揆諸前開說明，爰不
    經言詞辯論，逕為諭知不受理之判決。
據上論斷，應依刑事訴訟法第三百零三條第三款、第三百零七條，判決如主文。
中      華      民      國      九十一      年      十一  月    二十    日
                                臺灣高雄地方法院刑事第三庭
                                    法  官    林靜梅
右正本證明與原本無異。
如不服本判決，應於判決送達後十日內，向本院提出上訴狀。
                                    書記官    洪生輝
中    華    民    國      九十一      年      十一      月     二十一   日
